臺灣臺南地方法院臺南簡易庭民事判決
111年度南簡字第558號
原      告  台中商業大樓管理委員會

法定代理人  盧原鎮  


被      告  陳鴻銘  


上列當事人間請求給付管理費事件，於民國111年6月13日言詞辯
論終結，本院判決如下：
    主      文
一、被告應給付原告新臺幣1,840元，及自民國111年3月4日起至
    清償日止，按週年利率百分之5計算之利息。
二、原告其餘之訴駁回。
三、訴訟費用新臺幣2,540元，其中新臺幣1,168元由被告負擔，
    餘新臺幣1,372元由原告負擔。
四、本判決原告勝訴部分得假執行。但被告以新臺幣1,840元為
    原告預供擔保後，得免為假執行。
    事實及理由
一、原告經合法通知，無正當理由未於言詞辯論期日到場，核無
    民事訴訟法第386條各款所列情形，爰依被告之聲請，由其
    一造辯論而為判決。
二、原告主張：被告為臺中市○區○○路0段0號10樓之8、10樓之10
    （下稱10樓之8、10樓之10）之所有人，為台中商業大樓之
    區分所有權人。依台中商業大樓住戶規約第10條第2項規定
    ，管理費係按銷售坪數每坪新臺幣（下同）40元計算，水費
    每月120元（空屋則僅收取60元），故10樓之8每月應繳納98
    0元，10樓之10每月應繳納860元。惟被告自民國100年4月份
    起至110年12月份止共129個月，均未繳納管理費及水費，合
    計已積欠237,360元。為此，依住戶規約第10條第2項規定，
    請求被告給付上開管理費及水費。並聲明：被告應給付原告
    237,360元，及自支付命令送達翌日起至清償日止，按週年
    利率百分之5計算之利息。
三、被告則以：被告於111年3月9日收受本件原告聲請支付命令
    狀始知悉有積欠原告管理費及水費，惟原告請求之管理費及
    水費，其中100年4月份起至106年2月份止共71個月，合計13
    0,640元，已罹於5年消滅時效；另106年3月份起至110年12
    月份共58個月，合計106,720元，被告業已於本件起訴後之1
    11年5月30日匯款繳納完畢，故原告請求無理由等語，資為
    抗辯。並聲明：原告之訴駁回。
四、原告主張被告為10樓之8、10樓之10之所有人，為台中商業
    大樓之區分所有權人。依台中商業大樓住戶規約第10條第2
    項規定，管理費係按銷售坪數每坪40元計算，水費每月120
    元（空屋則僅收取60元），故10樓之8每月應繳納980元【計
    算式：（銷售坪數23坪×每坪40元）＋空屋水費60元＝980元】
    ，10樓之10每月應繳納860元【計算式：（銷售坪數20坪×每
    坪40元）＋空屋水費60元＝860元】，兩戶合計每月應繳納1,8
    40元等情，業據提出建物登記第一類謄本2份、台中商業大
    樓100至110年度管理費收費明細表、原告公寓大廈管理組織
    報備證明、住戶規約各1份等件為證（司促卷第25至27、31
    至51、55、61至91頁），且為被告所不爭執，堪信為真實。
五、原告主張被告自100年4月份起至110年12月份止共129個月，
    均未繳納管理費及水費，合計積欠237,360元（計算式：1,8
    40元×129個月＝237,360元）乙節，為被告所否認，並以前詞
    置辯。故本件爭點厥為：㈠原告請求被告給付自100年4月至1
    06年2月費用部分，是否已罹於消滅時效？㈡被告是否已清償
    賸餘部分之管理費及水費？茲分述如下：
　㈠原告請求自100年4月至106年2月費用部分，是否已罹於消滅
    時效？
　⒈按利息、紅利、租金、贍養費、退職金及其他一年或不及一
    年之定期給付債權，其各期給付請求權，因五年間不行使而
    消滅；消滅時效，自請求權可行使時起算；消滅時效，因請
    求、承認、起訴而中斷；依督促程序，聲請發支付命令，與
    起訴有同一效力；時效因請求而中斷者，若於請求後六個月
    內不起訴，視為不中斷，民法第126條、第128條前段、第12
    9條第1項、第2項第1款、第130條分別定有明文。又時效完
    成後，債務人得拒絕給付，民法第144條第1項亦有明定。本
    件原告請求被告給付之管理費及水費，係按月繳納一定金額
    ，性質上屬不及一年之定期給付債權，其各期給付請求權應
    適用五年消滅時效之規定，合先敘明。
　⒉原告於111年1月21日以被告積欠管理費237,360元為由，聲請
    本院核發支付命令，經本院核發111年度司促字第1329號支
    付命令，嗣經被告聲明異議而視為起訴等情，有原告聲請支
    付命令狀、支付命令、被告異議狀等件在卷可參（司促卷第
    7、93頁，調字卷第11頁）。依民法第129條第2項第1款規定
    ，原告依督促命令聲請發支付命令，與起訴有同一效力，消
    滅時效於111年1月21日中斷，故原告得請求被告給付回溯五
    年即106年2月份起至110年12月份止，共59個月之管理費及
    水費。
　⒊原告雖主張其有請求被告給付，並提出存證信函及回執為憑
    ；惟查，原告所提出103年4月30日交寄之台中民權路郵局第
    1021號存證信函，並無送達被告之回執；105年5月30日交寄
    之台中民權路郵局營收股第1062號存證信函，亦無送達被告
    之回執；109年4月6日交寄之台中民權路郵局營收股第515號
    存證信函，其回執記載於109年4月6日經被告臺北市○○區○○○
    路0段000號11樓地址之管委會簽收，應認有送達被告，然原
    告未於請求後六個月內起訴，依民法第130條規定，視為不
    中斷；110年12月9日交寄之台中民權路郵局營收股第2011號
    存證信函，回執記載招領逾期或查無此人而退回等情，有上
    開存證信函及回執附卷可稽（司促卷第13頁，本院卷第63至
    73頁），可知原告上開寄發之存證信函，並未發生中斷時效
    之效力，原告復未提出有其他中斷事由之主張及舉證，應認
    原告係於聲請核發支付命令之日，即111年1月21日始發生時
    效中斷之效力。從而，原告得請求被告給付回溯五年即106
    年2月份起至110年12月份止，共59個月之管理費及水費，至
    原告請求自100年4月份起至106年1月份止，共70個月之管理
    費及水費部分，則因已罹於五年消滅時效，且被告業依民法
    第144條第1項規定拒絕給付，而不得請求。
　㈡被告是否已清償賸餘部分之管理費及水費？
　⒈原告得請求被告給付自106年2月份起至110年12月份止，共59
    個月，合計108,560元（計算式：1,840元×59個月＝108,560
    元）之管理費及水費，業如前述；而被告於本件起訴後之11
    1年5月30日，已匯款繳納自106年3月份起至110年12月份共5
    8個月，合計106,720元（計算式：1,840元×58個月＝106,720
    元）之管理費及水費，亦據其提出原告繳費通知單、111年4
    月1日沙鹿北勢郵局第43號存證信函暨掛號回執、元大銀行
    存提交易憑證等件為證（本院卷第45至54頁），核屬相符，
    此部分事實亦可認定。
　⒉從而，原告請求被告給付自100年4月份起至110年12月份止共
    129個月，合計237,360元之管理費及水費，其中100年4月份
    至106年1月份者，因已罹於五年消滅時效且經被告為時效抗
    辯，而不得請求；106年3月份起至110年12月份者，則因被
    告已給付而不得請求。故被告僅餘106年2月份之管理費及水
    費1,840元尚未給付，原告該部分請求，應認有理由，逾此
    範圍之主張，則無理由。
六、綜上所述，原告依住戶規約第10條第2項規定，請求被告給
    付管理費及水費1,840元，及自支付命令送達翌日即111年3
    月4日（司促卷第103頁）起至清償日止，按週年利率百分之
    5計算之利息，為有理由，應予准許，逾此部分之請求，則
    無理由，應予駁回。　　
七、本件為判決基礎之事證已臻明確，兩造其餘之攻擊防禦方法
    及訴訟資料，經本院斟酌後，認均與判決結果不生影響，爰
    不一一論駁，併此敘明。　　
八、本件訴訟費用為原告繳納之第一審裁判費2,540元，被告雖
    於訴訟中自行繳納106年3月至110年12月之管理費及水費106
    ,720元，而由本院駁回原告該部分金額之請求，然該部分之
    訴訟費用，認仍應由被告負擔，始符事理之平，爰依民事訴
    訟法第87條第1項規定，依職權確定本件訴訟費用額之負擔
    ，其中百分之46即1,168元由被告負擔，餘1,372元由原告負
    擔。
九、本件係屬民事訴訟法第427條第1項規定適用簡易程序所為被
    告敗訴之判決，爰依同法第389條第1項第3款規定依職權宣
    告假執行；並依同法第392條第2項規定，依職權酌定被告如
    以主文第4項後段所示之相當擔保金額供擔保後，得免為假
    執行。
十、訴訟費用負擔之依據：民事訴訟法第79條。
中　　華　　民　　國　　111 　年　　6 　　月　　27　　日
                    臺南簡易庭  法  官  陳䊹伊
上列正本係照原本作成。
如不服本判決，應於送達後20日內，向本院提出上訴狀並表明上
訴理由，如於本判決宣示後送達前提起上訴者，應於判決送達後
20日內補提上訴理由書（須附繕本）。
如委任律師提起上訴者，應一併繳納上訴審裁判費。 
中　　華　　民　　國　　111 　年　　6 　　月　　27　　日
                                書記官  王美韻